【裁判字號】    98,易,2073
【裁判日期】    980728
【裁判案由】    傷害
【裁判全文】
臺灣臺中地方法院刑事判決              98年度易字第2073號
公  訴  人  臺灣臺中地方法院檢察署檢察官
被      告  乙○○
上列被告因家庭暴力防治法之傷害案件，經檢察官提起公訴（98
年度偵字第12336號），本院判決如下：
    主    文
乙○○傷害人之身體，處拘役貳拾伍日，如易科罰金，以新台幣
壹仟元折算壹日。
    犯罪事實
一、乙○○係丙○○之弟，二人間具有家庭暴力防治法第三條第
    四款所定之家庭成員關係，乙○○於民國（下同）九十八年
    三月十一日下午二時十分許，在台中市○區○○街二０二號
    丙○○之住處，因家產糾紛而與丙○○發生爭執，詎乙○○
    竟基於傷害他人之犯意，徒手朝丙○○臉部揮擊，雙方進而
    發生扭打，乙○○並以手持之鑰匙刺向龍迪龍，造成丙○○
    頭部、臉部、下肢多處切挫傷。
二、案經丙○○訴請台中市警察局第二分局報請臺灣臺中地方法
    院檢察署檢察官偵查起訴。
    理    由
一、按被告以外之人於審判外之陳述，雖不符合前四條（即刑事
    訴訟法第一百五十九條之一至一百五十九條之四）之規定，
    而經當事人於審判程序同意作為證據，法院審酌該言詞陳述
    或書面陳述作成之情況，認為適當者，亦得為證據。當事人
    、代理人或辯護人於法院調查證據時，知有第一百五十九條
    第一項之情形，而未於言詞辯論終結前聲明異議者，視為有
    前項之同意，刑事訴訟法第一百五十九條之五定有明文。經
    查本件公訴人、被告於本件言詞辯論終結前均未就被告以外
    之人於審判外之陳述聲明異議，本院審酌該言詞或書面之陳
    述作成之情況，認為適當得為證據，先此敘明。
二、訊據被告坦承於上開時地與告訴人丙○○發生爭執等情不諱
    ，惟矢口否認有傷害犯行，辯稱：伊有肝硬化宿疾，九十八
    年三月四日才出院，不可能有力量可以傷害丙○○云云，惟
    查：本案被告係九十八年三月十一日下午二時十分許自行步
    行至丙○○住處找丙○○，雙方均有壓制對方之動作，業據
    證人丁○○○、林明儀、戊○○到庭結證明確，被告之身體
    狀況顯然仍有能力傷害他人，其上開所辯顯係卸責之詞，不
    足採信，復查本案承辦員警林明儀於案發後未久即到達上開
    案發地點，目擊丙○○頭部、臉部有挫傷之血跡，血跡未乾
    ，業據證人林明儀到庭結證明確，並有順天醫院診斷證明書
    一紙附卷可憑，且上開證人與告訴人丙○○於偵查及本院中
    之指訴情節互核相符，堪信告訴人丙○○之指訴非虛，本案
    事證明確，被告犯行洵堪認定，依法應予論科。
三、核被告所為係犯刑法第二百七十七條第一項之傷害罪，並為
    家庭暴力防治法之傷害罪。爰審酌被告素行良好，因家產問
    題與告訴人發生爭執，並進而傷害告訴人，告訴人所受傷害
    尚屬輕微，犯後未能坦承犯行，亦未能與告訴人和解等一切
    情狀，量處如主文所示之刑，並諭知易科罰金之折算標準。
據上論斷，應依刑事訴訟法第二百九十九條第一項前段，家庭暴
力防治法第三條第四款，刑法第二百七十七條第一項、第四十一
條第一項前段，刑法施行法第一條之一第一項、第二項前段，判
決如主文。
本案經檢察官甲○○到庭執行職務。
中    華    民    國    98    年    7    月    28    日
                  刑事第四庭    法  官  陳如玲
以上正本證明與原本無異。
如不服本判決應於收受判決後10日內向本院提出上訴書狀，並應
敘述具體理由；其未敘述上訴理由者，應於上訴期間屆滿後20日
內向本院補提理由書（均須按他造當事人之人數附繕本）「切勿
逕送上級法院」。
                                書記官  童淑芬
中    華    民    國    98    年    7    月    28    日
附錄論罪科刑法條：
中華民國刑法第277條
（普通傷害罪）
傷害人之身體或健康者，處 3 年以下有期徒刑、拘役或 1 千元
以下罰金。
犯前項之罪因而致人於死者，處無期徒刑或 7 年以上有期徒刑；
致重傷者，處3年以上10年以下有期徒刑。


司法院資訊處製作；財團法人民間司法改革基金會備份。
